# 资本公积转增资本后为负数，是否合理

提问人：denghuiqi 时间：2013-06-18 20:11:14
企业资本公积转增资本后，资本公积余额为负数。未转增的是其他资本公积-可出售金融资产公允价值变动，其余额为负数。请问该结果是否合理，合法？现工商局暂不批准其变更，是否有文件依据？

回答人：chenyiwei
资本公积中可以转增资本的部分是股本溢价，不含其他资本公积。如果本次转增金额小于转增前股本溢价的原有余额，应当并无不当之处。可供出售金融资产公允价值变动属于其他综合收益性质，是允许出现负数余额的。 根据《公司法》第一百六十九条规定，只有当“法定公积金转为资本”时，才有“所留存的该项公积金不得少于转增前公司注册资本的百分之二十五”的要求，而从《公司法》第一百六十七条关于法定公积金来源的规定可以看出，公司法中的法定公积金就是会计上的法定盈余公积，《公司法》对于资本公积金是在第一百六十八条中规定的，因此资本公积金不属于法定公积金，不受转增后必须留存 25 ％的限制。